臺灣新竹地方法院刑事判決　　　　　　　 94年度訴字第383號
公　訴　人　臺灣新竹地方法院檢察署檢察官
被　　　告　乙○○
指定辯護人　本院公設辯護人甲○○
右列被告因違反槍砲彈藥刀械管制條例案件，經檢察官提起公訴
（九十四年度偵字第一五六七號、九十四年度核退偵字第五四號
），本院判決如左：
    主  文
乙○○共同連續未經許可，製造可發射子彈具有殺傷力之改造手
槍，處有期徒刑伍年捌月，併科罰金新臺幣貳拾肆萬元，罰金如
易服勞役，以罰金總額與陸個月之日數比例折算；扣案具有殺傷
力之改造手槍貳支（其中壹枝，槍枝管制編號：0000000
000號，含彈匣壹個，認係由仿FN廠1910型半自動手槍製造之
金屬玩具手槍，換裝土造金屬槍管改造而成之改造手槍；另壹枝
，槍枝管制編號：0000000000號，含彈匣壹個，認係
由仿COLT廠CALIBER25型半自動手槍製造之金屬玩具手槍之原槍
管彈室加裝金屬而成之改造手槍）、具有殺傷力之土造子彈壹顆
及如附表所示不具殺傷力之槍、彈、製造槍彈所用之工具，均沒
收。
    犯罪事實
一、乙○○（原名陳建州）明知具有殺傷力之改造手槍及子彈，
    均係槍砲彈藥刀械管制條例管制之物品，未經許可不得製造
    或持有，竟於民國九十三年九月間某不詳時間，在新竹市○
    ○路上之幻象模型店，以每枝新臺幣（下同）四千五百元之
    價格購得仿FN廠1910型半自動手槍製造之金屬玩具手槍、同
    時以不詳之價格購買仿COLT廠CALIBER25型半自動手槍製造
    之金屬玩具手槍各一枝、玩具子彈三顆及其餘未具殺傷力之
    玩具手槍若干支、玩具子彈若干顆後，於九十三年九月中旬
    某日之不詳時間，在其位於新竹縣寶山鄉○○村○○路六二
    及六六號之居所，基於製造可發射子彈具殺傷力改造手槍之
    概括犯意，連續先將前開購買之仿COLT廠CALIBER25型半自
    動手槍製造之金屬玩具手槍（槍枝管制編號：000000
    0000號），中間阻鐵部部分以鑽孔機打通，再接以鐵管
    ，並以塑鋼土填埔，將前開金屬玩具手槍改造成可發射子彈
    具有殺傷力之手槍。其後復承前開製造槍枝之犯意於不詳時
    間與綽號「阿旋」之不詳姓名成年男子共同基於改造槍枝之
    犯意聯絡，由「阿旋」提供土造槍管至乙○○前開住處，再
    由乙○○將土造槍管外部鐵管突出之部分予以磨除，安裝在
    上揭仿FN廠1910型半自動手槍製造之金屬玩具手槍內，改造
    成具有殺傷力之改造手槍；又連續獨自著手將槍枝管制編號
    0000000000號，仿衝鋒槍製造之玩具衝鋒槍槍管
    內阻鐵除去，然因欠缺槍機結構，不具槍枝完整結構，無法
    供擊發子彈使用，不具殺傷力，故未得逞。乙○○復基於製
    造具殺傷力之改造子彈之概括犯意，將前揭購得之玩具子彈
    拆開，將彈殼鑽大，填裝火藥及底火入玩具子彈內，連續製
    造成具有殺傷力之直徑約6．0 mm金屬彈頭之改造子彈二顆
    （其中一顆經取樣試射結果，可擊發，具有殺傷力）、直徑
    8．0mm土造金屬彈頭之土造子彈一顆（經實際試射可擊發，
    具殺傷力）；又著手於將土造金屬彈殼加裝直徑6．0mm金屬
    彈頭，製造土造子彈三顆，然因不具殺傷力，致未改造成功
    。嗣先為警於九十三年十一月二日十二時許，在新竹縣寶山
    鄉○○村○○路六二、六六號前查獲，並扣得前開仿COLT
    廠CA LIBER25型半自動手槍製造之金屬玩具手槍之原槍管彈
    室加裝金屬而成改造手槍一枝、具有殺傷力之直徑約6．0mm
    金屬彈頭之改造子彈二顆，另扣得乙○○持有供改造手槍、
    子彈所用之槍砲、彈藥零組件，計有：改造手槍半成品三枝
    （槍枝管制編號0000000000號，係仿BERETTA廠
    半自動手槍製造之玩具手槍之槍身握把及彈匣；槍枝管制編
    號0000000000號，係仿FN廠1910型半自動手槍製
    造之金屬玩具手槍，經檢視，槍管內具阻鐵，無法側發射彈
    丸使用；槍枝管制編號0000000000號，係仿衝鋒
    槍製造之玩具衝鋒槍，經檢視，雖送鑑槍枝已除去槍管內阻
    鐵，欠缺槍機結構，不具槍技完整結構，無法供擊發子彈使
    用）、不具殺傷力之改造子彈三顆（係由土造金屬彈殼加裝
    直徑6．0mm金屬彈頭而之土造子彈）、改造子彈（玩具金屬
    空彈殼）半成品三十九顆、改造子彈半成品二十九顆（係直
    徑9．0mm之玩具金屬彈頭及玩具金屬底座）、槍枝滑套三枝
    （係仿BERE TTA廠半自動手槍之玩具手槍之金屬滑套）、槍
    管三枝（其中二枝係玩具金屬槍管【內均具阻鐵】、另一枝
    土造金屬槍管半成品），及扣得乙○○所有，供製造改造槍
    彈所用如附表所示之工具；其後為警於九十四年一月十六日
    二十一時許，在新竹市○區○○路五五九之二五號前查獲，
    並扣得前開仿FN廠1910型半自動手槍製造之金屬玩具手槍，
    換裝土造金屬槍管改造而成之具有殺傷力之改造手槍一枝、
    具有殺傷力之直徑約8．0 mm金屬彈頭之土造子彈一顆，另
    扣得乙○○持有供改造手槍槍管一枝（係玩具槍管，內具阻
    鐵），因而查悉上情。
二、案經新竹市警察局第一分局報告臺灣新竹地方法院檢察署檢
    察官偵查起訴。
    理  由
一、上揭被告乙○○製造可發射子彈具有殺傷力之改造手槍、子
    彈，及與綽號「阿旋」之不詳姓名成年男子共同製造可發射
    子彈具有殺傷力之改造手槍等事實，業據被告乙○○迭次於
    警詢、檢察官偵訊、本院訊問及審理時坦承不諱，其稱：他
    是將買來的玩具手槍，以鑽孔機打通槍管，仿COLT廠CALIBE
    R25型半自動手槍製造之金屬玩具手槍的改造，在中間阻鐵
    除去後，再塞鐵管，中間再用塑鋼土補起來；仿FN廠1910型
    半自動手槍製造之金屬玩具手槍，換裝土造金屬槍管改造而
    成之改造手槍一枝，是先由「阿旋」拿土造的槍管來後，他
    將外面鐵管二個突起來的地方磨掉後，再按造玩具槍的規格
    改造，直接更換槍管而製成，另子彈的改造是先將玩具子彈
    的彈殼加大，再填裝火藥及底火等語（見九三年度核退字第
    七六六號偵查卷第四八頁、九十四年度偵字第五五二號偵查
    卷第十六、十七頁、九十四年度偵字第五五二號偵查卷第七
    六、七七頁、本院卷第九二頁），次查：
（一）證人即被告乙○○之友人鄭志樑於警詢證稱：為警於九十
      三年十一月二日十二時許，在新竹縣寶山鄉○○村○○路
      六二、六六號前查獲之改造槍彈及工具，係被告乙○○所
      有之物，查獲之工具是被告所有供改造槍彈所用之物，他
      曾在九十三年十月中旬在上開住處內，目睹被告乙○○持
      有遭警方查獲之槍彈等語明確（見上開核退字第七六六號
      偵查卷第五三頁）；另證人即被乙○○之友人陳秀惠亦於
      警詢時證稱：被告乙○○持有改造槍枝工具一批是用來改
      造槍彈，她曾在九十三年十一月一日早上，在警方查獲的
      地點，看過被告乙○○持有槍彈等語歷歷（見同上偵查卷
      第六八頁）；又證人即為被告乙○○之友人陳志遠、曾家
      明復均於警詢、偵查中證稱：為警於九十四年一月十六日
      二十一時許所查獲之改造手槍及子彈，均為被告乙○○改
      造，亦曾見及被告乙○○持槍把玩等語綦詳（見前揭偵字
      第五五二號偵查卷第二三、二九頁）。
（二）另有新竹市警察局第一分局九十三年十一月二日搜索筆錄
      、扣押物品目錄表、槍彈及現場採證照片（見上開核退字
      第七六六號卷第六一至八二頁）、新竹市警察局第一分局
      九十四年一月十六日搜索筆錄、扣押物品收據、扣押物目
      錄表、槍彈暨案發現場採證照片現場圖（見前開偵字第五
      五二號卷第三八至四二、四三至五十頁）等資料在卷可稽
      。
（三）此外：
　１、扣案具殺傷力之改造手槍二支，經送驗結果，其中一枝係
　　　仿COLT廠CALIBER25型半自動手槍製造之金屬玩具手槍之
　　　原槍管彈室加裝金屬而成改造手槍，另一枝係仿FN廠1910
　　　型半自動手槍製造之金屬玩具手槍，換裝土造金屬槍管改
　　　造而成之改造手槍一枝，均具有殺傷力，有內政部警政署
　　　刑事警察局九十四年一月十二日刑鑑字第０九三０二二一
　　　七九七號槍彈鑑定書（鑑驗結果四）、九十四年二月二日
　　　刑鑑字第０九四００一三六九二號槍彈鑑定書（鑑驗結果
　　　一）各一份附卷可參（見九十四年度偵字第一五六七號偵
　　　查卷第二八、四二頁）。
　２、又扣案具有殺傷力之改造子彈三顆，其中二顆之直徑約6
　　　．0mm，係由金屬彈頭之改造子彈（其中一顆經取樣試射
　　　結果，可擊發，具有殺傷力）、另一顆為直徑8．0mm土造
　　　金屬彈頭之土造子彈（經試射後，可擊發，認具有殺傷力
      ），亦有前開刑鑑字第０九三○二二一七九七號槍彈鑑定
      書（鑑驗結果六【二】）、刑鑑字第０九四００一三六九
      二號槍彈鑑定書（鑑驗結果二）。
　３、復為警扣得改造手槍半成品其中一枝，經送鑑定結果，槍
      枝管制編號0000000000號，係仿衝鋒槍製造之
      玩具衝鋒槍，經檢視，雖送鑑槍枝已除去槍管內阻鐵，欠
      缺槍機結構，不具槍枝完整結構，無法供擊發子彈使用，
      見前開刑鑑字第０九三○二二一七九七號槍彈鑑定書（鑑
      驗結果五【三】），由此鑑定結果所示，可徵此枝改造手
      槍半成品，業經被告乙○○將玩具衝鋒槍內之阻鐵除去，
      輔以被告乙○○前揭自承製造具有殺傷力改造槍枝之過程
      ，足認被告乙○○已著手於改造此枝玩具槍枝，惟因未盡
      全功，致此枝玩具槍枝尚不具殺傷力，而未得逞。
　４、另為警扣得之土造子彈三顆，經送驗結果，係將土造金屬
　　　彈殼加裝直徑6．0mm金屬彈頭，有前開刑鑑字第０九三○
　　　二二一七九七號槍彈鑑定書（鑑驗結果六【一】），是認
　　　被告乙○○已著手將土造金屬彈殼加裝金屬彈頭，欲改造
　　　具有殺傷力之子彈，但因發射動能甚微（見同鑑驗結果）
　　　，不具殺傷力，而未得逞。
  ５、為警於九十三年十一月二日所扣得之改造手槍半成品二枝
      （其中一枝，槍枝管制編號0000000000號，係
      仿FN廠1910型半自動手槍製造之金屬玩具手槍，經檢視，
      槍管內具阻鐵，無法供發射彈丸使用；另一枝，槍枝管制
      編號0000000000號，係仿BERETTA廠半自動手
      槍製造之玩具手槍之槍身握把及彈匣）、槍枝滑套三枝（
      係仿BERETTA廠半自動手槍之玩具手槍之金屬滑套）、槍
      管三枝（其中二枝係玩具金屬槍管【內均具阻鐵】、另一
      枝土造金屬槍管半成品），及於九十四年一月十六日所扣
      得之供改造手槍槍管一枝（係玩具槍管，內具阻鐵），經
      送驗結果，認均不具殺傷力，有上開刑鑑字第０九三０二
      二一七九七號槍彈鑑定書（鑑驗結果五【一】【二】、九
      、十）、刑鑑字第０九四００一三六九二號槍彈鑑定書（
      鑑驗結果三）各一份附卷可參。由鑑驗結果所示，上開槍
      身、彈匣、滑套、槍管等均未有加工改造之情事，又上開
      零件，業經內部依法於八十六年十一月二十四日以台（八
      六）內警字第八六七○六八三號公告為手槍之主要組成零
      件，從而，此部分被告乙○○所持有者自屬於槍彈之主要
      組成零組件，應屬無訛。
  ６、為警於九十三年十一月二日查獲時，另扣得大批如附表編
      號5、6所示之改造子彈半成品三十九顆、改造子彈半成品
      二十九顆，係被告乙○○所有供改造子彈所用之物，又有
      如附表編號10至31所示之工具，則為被告乙○○所有，供
      改造槍彈所用之工具扣案可稽。
（四）綜上所述，堪認被告乙○○上揭自白應與事實相符，本件
      事證明確，被告之犯行已可認定。
二、按所謂改造亦屬製造之一種，被告乙○○將所購買之玩具槍
    彈及自「阿旋」等處取得之土造槍管，以鑽孔機打通槍管，
    將中間阻鐵除去後，再塞鐵管，中間再用塑鋼土補起來，抑
    換裝土造金屬槍管改造之改造手槍，另子彈部分，則係將玩
    具子彈的彈殼加大，再填裝火藥及底火，而改造完成上述具
    有殺傷力之手槍子彈，自屬製造之範圍。又按新舊刑法關於
    刑之規定，雖同採從輕主義，而舊刑法第二條但書，係適用
    較輕之刑，刑法第二條第一項但書，係適用最有利於行為人
    之法律，既曰法律，自較刑之範圍為廣，比較時應就罪刑有
    關之共犯、未遂犯、連續犯、牽連犯、結合犯以及累犯加重
    、自首減輕、暨及其他法定加減原因、與加減例等一切情形
    ，綜其全部之結果，而為比較，再適用有利於行為人之法律
    處斷，最高法院二十四年上字第四六三四號判例可資參照。
    被告乙○○行為後，槍砲彈藥刀械管制條例業於九十四年一
    月二十六日，經總統以華總一義字第○九四○○○一○一○
    一號令公布修正，並於九十四年一月二十八日生效。修正後
    之槍砲彈藥刀械管制條例第八條第一項未經許可，製造可發
    射子彈具有殺傷力之改造手槍罪之法定刑為「無期徒刑或五
    年以上有期徒刑，併科新臺幣一千萬元以下罰金」，較修正
    前之槍砲彈藥刀械管制條例第十一條第一項未經許可，製造
    可發射子彈具有殺傷力之改造手槍罪之法定刑「五年以上有
    期徒刑，併科新臺幣一千萬元以下罰金」為重；另同法（包
    括新、舊法）第十二條第一項之未經許可，製造子彈罪之法
    定刑則未作修正，是揆諸前開判例意旨，經綜合比較新、舊
    法後，應依刑法第二條第一項但書規定，適用較有利於被告
    乙○○之舊法，對被告予以論科。是以：
（一）核被告乙○○所為係犯修正前之槍砲彈藥刀械管制條例第
      十一條第一項未經許可，製造可發射子彈具有殺傷力之改
      造手槍罪及同法第十二條第一項之未經許可，製造子彈罪
      ；另針對被告乙○○著手於改造一枝玩具槍枝及三顆土造
      子彈（如前開理由欄一（三）3、4部分），惟因未盡全功
      ，致此上開槍彈尚不具殺傷力，而未得逞之部分，則係犯
      同法第十一條第五項、第一項之未經許可，製造可發射子
      彈具有殺傷力之改造手槍未遂罪及同法第十二條第五項、
      第一項之未經許可，製造子彈未遂罪。
（二）被告乙○○就前揭製造仿FN廠1910型半自動手槍製造之金
      屬玩具手槍內，改造成具有殺傷力之改造手槍部分之犯行
      ，與「阿旋」間，具有犯意聯絡及行為分擔，為共同正犯
      。
（三）又被告未經許可，持有改造槍枝主要零組件後，製造槍枝
      ，復持有之行為，其前持有改造槍枝主要零組件後，加以
      製造，為製造手槍之階段行為，為製造行為所吸收，又其
      後持有改造手槍之低度行為，應為前開製造之高度行為所
      吸收，均不另論罪。
（四）被告乙○○先後製造具有殺傷力之改造手槍二把、著手於
      製造改造手槍而未遂之犯行及分別製造改造具有殺傷力之
      改造子彈、著手製造改造子彈而未遂等之犯行，各均時間
      緊接，方法各屬相同，分別觸犯構成要件相同之罪名，均
      顯係基於概括犯意為之，均應依連續犯之規定論以一罪，
      槍枝部分，應論以連續製造具有殺傷力之改造手槍罪，子
      彈部分，應論以連續製造具有殺傷力之改造子彈罪，並分
      別依法加重其刑，公訴人認被告乙○○製造具有殺傷力之
      改造手槍、子彈，係利用同一犯罪機會接續所為之接續犯
      ，尚有未洽，併此敘明。
（五）手槍及子彈具有功能上之密切關連，是認被告乙○○連續
      製造具有殺傷力之改造手槍及改造手彈間，具有方法、結
      果之牽連關係，應依刑法第五十五條牽連犯之規定，從一
      重之連續製造有殺傷力之槍枝罪處斷。
（六）爰審酌被告乙○○於本案前，有違反麻醉藥品管理條例、
      違反槍砲彈藥刀械管制條例（持有槍彈零組件）、過失致
      死各一次之前案紀錄，雖均不構成累犯，但徵被告素行不
      佳，有臺灣高等法院被告前案紀錄表一份在卷可參，又衡
      以槍、彈氾濫之情形將影響社會之治安，嚴重違反國家禁
      令，被告明知製造手槍係違法行為，竟仍製造、持有具殺
      傷力之改造手槍，顯示其對法令、治安之敵對心態，其所
      為惡性非輕，雖尚未持之犯他罪，惟潛在之危險性依然甚
      鉅，惟幸被告犯行坦承犯行不諱，就其取得槍枝零組件後
      製造之過程供承詳實，犯罪後之態度良好，同時考量其國
      中肄業之學歷，從事鐵工，每月三、四萬元之工作收入狀
      況，與父母同住，離婚，二名子女分別就讀國小三年級、
      四年級，均由父母撫養等一切情狀，量處如主文所示之刑
      ，並就罰金部分諭知易服勞役之折算標準；至公訴蒞庭檢
      察官對被告具體求刑有期徒刑六年六月，併科罰金十萬元
      之部分，本院斟酌被告乙○○犯後供承犯行無訛，並無矯
      飾卸責之詞，配合刑事偵審程序之進行，是認酌量適減公
      訴蒞庭檢察官就有期徒刑部分之求刑；另本院審酌被告遭
      查扣之具殺傷力之改造手槍為二枝、改造子彈為三顆、改
      造手槍、子彈半成品及槍彈主要零組件數量甚豐，對社會
      治安之危害甚大，故提高公訴蒞庭檢察官就罰金部分之求
      刑數額，附此敘明。
（七）扣案具殺傷力之改造手槍二支，其中一枝係仿COLT廠CALI
      BER25型半自動手槍製造之金屬玩具手槍之原槍管彈室加
      裝金屬而成改造手槍（含彈匣一個，槍枝管制編號：00
      00000000號），另一枝係仿FN廠1910型半自動手
      槍製造之金屬玩具手槍，換裝土造金屬槍管改造而成之改
      造手槍一枝（含彈匣一個，槍枝管制編號0000000
      000號），均具有殺傷力，又具有殺傷力之改造子彈一
      顆（直徑約6．0mm，係由金屬彈頭之改造子彈），另如附
      表編號7、8、9號之主要槍枝零組件，依槍砲彈藥刀械管
      制條例第十三條第四項之規定，不得持有，故均屬違禁物
      ，不問屬於犯人與否，均應依刑法第三十八條第一項第一
      款規定，予以宣告沒收。又業經內政部警政署刑事警察局
      試射直徑約6．0mm，係由金屬彈頭之改造子彈及另一顆為
      直徑8．0mm 土造金屬彈頭之土造子彈各一顆，已因試射
      而失卻子彈之功能，非屬違禁物，而為待廢棄物，爰不再
      予以宣告沒收。另扣案如附表所示編號1、2所示之改造手
      槍一枝、土造子彈三顆，係被告乙○○所有著手於改造槍
      彈，終未得逞所得之物，爰依刑法第三十八條第一項第三
      款之規定，宣告沒收之。又如附表所示編號3至6、10至31
      號所示之扣案物（包含被告乙○○供製造槍彈之零件及工
      具），係被告乙○○所有供本案改造槍彈所用之物，業經
      被告供承在卷（見本院卷第九三頁），爰依刑法第三十八
      條第一項第二款之規定，為沒收之宣告。
據上論斷，應依刑事訴訟法第二百九十九條第一項前段，修正前
槍砲彈藥刀械管制條例第十一條第一項、第十二條第一項，刑法
第二條第一項但書、第十一條前段、第二十八條、第五十六條、
第五十五條、第四十二條第三項、第三十八條第一項第一款、第
二款、第三款，罰金罰鍰提高標準條例第二條，現行法規所定貨
幣單位折算新臺幣條例第二條，判決如主文。
本案經檢察官林忠義到庭執行職務
中　　華　　民　　國　　94　　年　　11　　月　　15　　日
                  臺灣新竹地方法院刑事第五庭
                          審判長法  官  陳健順
                                法  官  楊惠芬
                                法  官  劉兆菊
以上正本證明與原本無異。
如不服本判決，應於判決送達後10日內向本院提出上訴狀 (應附
繕本 )，上訴於臺灣高等法院。
中　　華　　民　　國　　94　　年　　11　　月　　16　　日
                                書記官  龔紀亞
附錄論罪科刑之法條︰
槍砲彈藥刀械管制條例第十一條：
未經許可，製造、販賣或運輸第四條第一項第一款所稱其他可發
射金屬或子彈具有殺傷力之各式槍砲者，處五年以上有期徒刑，
併科新臺幣一千萬元以下罰金。
未經許可，轉讓、出租或出借前項所列槍砲者，處三年以上十年
以下有期徒刑，併科新臺幣七百萬元以下罰金。
意圖供自己或他人犯罪之用，而犯前二項之罪者，處無期徒刑或
七年以上有期徒刑，併科新臺幣一千萬元以下罰金。
未經許可，持有、寄藏或意圖販賣而陳列第一項所列槍砲者，處
一年以上七年以下有期徒刑，併科新臺幣七百萬元以下罰金。
第一項至第三項之未遂犯罰之。
槍砲彈藥刀械管制條例第十二條：
未經許可，製造、販賣或運輸子彈者，處一年以上七年以下有期
徒刑，併科新台幣五百萬元以下罰金。
未經許可，轉讓、出租或出借子彈者，處六月以上五年以下有期
徒刑，併科新台幣三百萬元以下罰金。
意圖供自己或他人犯罪之用，而犯前二項之罪者，處三年以上十
年以下有期徒刑，併科新台幣七百萬元以下罰金。
未經許可，持有、寄藏或意圖販賣而陳列子彈者，處五年以下有
期徒刑，併科新台幣三百萬元以下罰金。
第一項至第三項之未遂犯罰之
 附表：
 ┌──┬───────────┬────────────┐
 │編號│ 項                目 │ 備                註   │
 ├──┼───────────┼────────────┤
 │1.  │ 改造手槍半成品一枝   │ 槍枝管制編號一一○二○ │
 │    │                      │ 三○八七三號，係仿衝鋒 │
 │    │                      │ 槍製造之玩具衝鋒槍，經 │
 │    │                      │ 檢視，送鑑槍枝已除去槍 │
 │    │                      │ 管內阻鐵，欠缺槍機結構 │
 │    │                      │ ，不具槍技完整結構，無 │
 │    │                      │ 法供擊發子彈使用，尚不 │
 │    │                      │ 具殺傷力。             │
 ├──┼───────────┼────────────┤
 │2.  │ 土造子彈三顆         │ 經送驗結果，係將土造金 │
 │    │                      │ 屬彈殼加裝直徑6．0mm金 │
 │    │                      │ 屬彈頭，但因發射動能甚 │
 │    │                      │ 微，不具殺傷力。       │
 ├──┼───────────┼────────────┤
 │3.  │ 改造手槍半成品一枝   │ 槍枝管制編號一一○二○ │
 │    │                      │ 三○八七五號，係仿FN廠 │
 │    │                      │ 1910型半自動手槍製造之 │
 │    │                      │ 金屬玩具手槍，經檢視， │
 │    │                      │ 槍管內具阻鐵，無法供發 │
 │    │                      │ 射彈丸使用；尚不具殺傷 │
 │    │                      │ 力。                   │
 ├──┼───────────┼────────────┤
 │4.  │ 改造手槍半成品一枝   │ 槍枝管制編號一一○二○ │
 │    │                      │ 三○八七四號，係仿BERE │
 │    │                      │ TTA 廠半自動手槍製造之 │
 │    │                      │ 玩具手槍之槍身握把及彈 │
 │    │                      │ 匣，經送驗結果，認不具 │
 │    │                      │ 殺傷力。               │
 ├──┼───────────┼────────────┤
 │5.  │ 改造子彈半成品三十九 │ 經送驗結果，係玩具金屬 │
 │    │ 顆                   │ 空彈殼，認不具殺傷力。 │
 ├──┼───────────┼────────────┤
 │6.  │ 改造子彈半成品二十九 │ 經送驗結果，係直徑9．0 │
 │    │ 顆                   │ mm之玩具金屬彈頭及玩具 │
 │    │                      │ 金屬底座，認不具殺傷力 │
 │    │                      │ 。                     │
 ├──┼───────────┼────────────┤
 │7.  │ 槍枝滑套三枝         │ 經送驗結果，係仿BERETT │
 │    │                      │ A 廠半自動手槍之玩具手 │
 │    │                      │ 槍之金屬滑套。         │
 ├──┼───────────┼────────────┤
 │8.  │ 槍管三枝             │ 經送驗結果，其中二枝係 │
 │    │                      │ 玩具金屬槍管【內均具阻 │
 │    │                      │ 鐵】、另一枝土造金屬槍 │
 │    │                      │ 管半成品。             │
 ├──┼───────────┼────────────┤
 │9.  │ 改造手槍槍管一枝     │ 經送驗結果，係玩具槍管 │
 │    │                      │ ，內具阻鐵。           │
 ├──┼───────────┼────────────┤
 │10.  │ 子彈底火二盒         │ 供改造槍彈所用工具。   │
 ├──┼───────────┼────────────┤
 │11.  │ 阻鐵二片             │ （同              上） │
 ├──┼───────────┼────────────┤
 │12.  │ 阻鐵片一片           │ （同              上） │
 ├──┼───────────┼────────────┤
 │13.  │ 複進簧五支           │ （同              上） │
 ├──┼───────────┼────────────┤
 │14.  │ 複進簧桿二支         │ （同              上） │
 ├──┼───────────┼────────────┤
 │15.  │ 手槍保險卡栓一個     │ （同              上） │
 ├──┼───────────┼────────────┤
 │16.  │ 砂輪機一台           │ （同              上） │
 ├──┼───────────┼────────────┤
 │17.  │ 砂輪片五片           │ （同              上） │
 ├──┼───────────┼────────────┤
 │18.  │ 鑽孔機二台           │ （同              上） │
 ├──┼───────────┼────────────┤
 │19.  │ 固定夾一台           │ （同              上） │
 ├──┼───────────┼────────────┤
 │20.  │ 磨石機一台           │ （同              上） │
 ├──┼───────────┼────────────┤
 │  │ 扁嘴鉗一支           │ （同              上） │
 ├──┼───────────┼────────────┤
 │  │ 老虎鉗一支           │ （同              上） │
 ├──┼───────────┼────────────┤
 │  │ 破壞鉗一支           │ （同              上） │
 ├──┼───────────┼────────────┤
 │  │ 尖嘴鉗一支           │ （同              上） │
 ├──┼───────────┼────────────┤
 │  │ 螺旋鑽三支           │ （同              上） │
 ├──┼───────────┼────────────┤
 │  │ 螺旋鑽頭三支         │ （同              上） │
 ├──┼───────────┼────────────┤
 │  │ 尖鑽二支             │ （同              上） │
 ├──┼───────────┼────────────┤
 │  │ 工具刀二支           │ （同              上） │
 ├──┼───────────┼────────────┤
 │  │ 磨砂片四片           │ （同              上） │
 ├──┼───────────┼────────────┤
 │  │ 游標卡尺一支         │ （同              上） │
 ├──┼───────────┼────────────┤
 │  │ 皮尺一支             │ （同              上） │
 └──┴───────────┴────────────┘
